# 收到的政府补助作为哪类现金流量列示？

提问人：呼叫帮助 时间：2011-01-03 23:42:13
1 ）按《企业会计准则 2008 讲解》，收到的除税收返还的政府补助都作为收到的其他与经营活动有关的现金流量来列示， 2 ） 具体问题，在境内会计准则下如何列示？ 2.1）收到的政府补助-贴息，作为何种活动的现金流量列示？ 2.2）收到的政府投资补助（会计上不作为政府补助，作为投资补助，计入资本公积），作为何种活动的现金流量列示？

回答人：chenyiwei
回复 楼主 呼叫帮助 的帖子基本上可按以下原则把握： 1 、属于与收益相关的政府补助的，收到时作为“收到的其他与经营活动有关的现金”列报。 2 、属于与资产相关的政府补助，或者政府资本性投入的财政资金的，收到时作为“收到的其他与筹资活动有关的现金”列报。